最高法院刑事判決                              八十八年度台上字第五五六二號
    上  訴  人  甲○○
右上訴人因偽造文書案件，不服台灣高等法院台中分院中華民國八十八年七月八日第
二審判決（八十八年度上訴字第八六九號，起訴案號：台灣彰化地方法院檢察署八十
四年度偵字第二○五號），提起上訴，本院判決如左：
    主  文
上訴駁回。
    理  由
按刑事訴訟法第三百七十七條規定，上訴於第三審法院，非以判決違背法令為理由，
不得為之。是提起第三審上訴，應以原判決違背法令為理由，係屬法定要件。如果上
訴理由狀並未依據卷內訴訟資料，具體指摘原判決不適用何種法則或如何適用不當，
或所指摘原判決違法情事，顯與法律規定得為第三審上訴理由之違法情形，不相適合
時，均應認其上訴為違背法律上之程式，予以駁回。本件原判決撤銷第一審不當之判
決，改判依牽連犯關係，從一重論處上訴人甲○○連續行使偽造私文書，足以生損害
於他人罪刑。已詳認定犯罪事實之依據及憑以認定之理由（原判決理由內所引刑法
第二百二十條漏載第一項，應予補正），並對上訴人否認犯罪之辯詞，如何不足採信
，均已依據卷內資料予以指駁及說明，從形式上觀察，原判決並無任何違背法令之處
。查原判決並未認定上訴人冒用陳銘森名義標取會款。又證人鄭永清於第一審僅證稱
：「我有參加互助會，十月份標完就停標，被告都以電話聯絡，有那些人得標我不清
楚。」（見一審訴緝卷四十一頁背面），並未證明標會未使用標單。而上訴人於第一
審確有供認標會時要寫標單，記載姓名及金額無訛（見同上卷三十一頁背面），至卷
附互助會簿雖載會首為進寶工業社，惟事實上互助會係上訴人邀集，已經上訴人供述
在卷（見同上卷三十一頁），而告訴人林宗立係自原會員朱秀娥受讓為互助會會員，
已經原判決予以說明，該互助會簿上雖無告訴人姓名，但有朱秀娥姓名（見偵查卷證
物袋之互助會簿），告訴人自為被害人。又告訴人縱有搬貨抵債，亦不能據以認定即
已與上訴人和解，至緩刑之宣告係實體法上賦予法院得為自由裁量之事項，原判決未
予宣告緩刑，難謂有違比例原則。原判決殊無上訴意旨所指之違法。上訴意旨未依據
卷證資料，具體指摘原判決如何違背法令，置原判決之論於不顧，徒憑己見，為事
實上之爭辯，並對原審採證認事及是否緩刑得自由裁量之職權行使，任意指摘，難謂
已符合首揭法定上訴要件，其上訴違背法律上之程式，應予駁回。又本件既從程序上
駁回，則上訴人請求宣告緩刑，自無從審酌，併予明。
據上論結，應依刑事訴訟法第三百九十五條前段，判決如主文。
中      華      民      國    八十八    年      十      月      六      日
                              最高法院刑事第七庭
                                  審判長法官  洪  文  章
                                        法官  花  滿  堂
                                        法官  陳  世  淙
                                        法官  洪  佳  濱
                                        法官  張  春  福
      右正本證明與原本無異
                                              書  記  官
中      華      民      國    八十八    年      十      月     二十     日
